# 新收入准则应用指南有关客户到期时支付对价的能力和意图

提问人：寻求帮助 时间：2020-09-25 21:09:00
准则中有这么一道案例：甲房地产开发公司与乙公司签订合同，向其销售一栋建筑物，合同价款为 100 万元。该建筑物的成本为 60 万元，乙公司在合同开始日即取得了该建筑物的控制权。根据合同约定，乙公司在合同开始日支付了5%的保证金 5 万元，并就剩余95%的价款与甲公司签订了不附追索权的长期融资协议，如果乙公司违钓，甲公司可重新拥有该建筑物，即使收回的建筑物不能涵盖所欠款项的总额，甲公司也不能向乙公司索取进一步的赔偿。乙公司计划在该建筑物内开设一家餐馆。在该建筑物所在的地区，餐饮行业面临激烈的竞争，但乙公司缺乏餐饮行业的经营经验。
本例中，乙公司计划以该餐馆产生的收益偿还甲公司的欠款，除此之外并无其他的经济来源，乙公司也未对该笔欠款设定任何担保。如果乙公司违约，甲公司虽然可重新拥有该建筑物，但即使收回的建筑物不能涵盖所欠款项的总额，甲公司也不能向乙公司索取进一步的赔偿。因此，甲公司对乙公司还款的能力和意图存在疑虑，认为该合同不满足合同价款很可能收回的条件。甲公司应当将收到的 5 万元确认为一项负债。
我想请教一下陈版及大佬们：① 假如乙公司设定了担保，但就算设定了担保他也没能力偿还，那其实也不满足很可能收回的条件吧，其实和设不设定担保也没啥关系 ②其实案例这里强调没有设定担保，我觉得这跟客户的到期支付的能力和意图没关系呀，有没设定担保会影响他的能力和意图么？

回答人：chenyiwei
1 、此处保证金只有5%，完全不能覆盖该项房屋成本并获取合理利润，故仅仅凭借不充足的保证金不能作为款项很可能收回的依据。
2 、是。